臺灣雲林地方法院刑事判決　　　　　　　100年度訴字第343號
公　訴　人　臺灣雲林地方法院檢察署檢察官
被　　　告　陳麗雪
上列被告因違反毒品危害防制條例案件，經檢察官提起公訴（10
0 年度毒偵字第471 號），被告於準備程序中對被訴之事實為有
罪之陳述，經法官告知簡式審判程序意旨，並聽取當事人之意見
後，經本院合議庭裁定由受命法官獨任行簡式審判程序，判決如
下：
    主    文
陳麗雪施用第二級毒品，累犯，處有期徒刑參月，又施用第一級
毒品，累犯，處有期徒柒月。應執行有期徒刑玖月。
    犯罪事實及理由
一、犯罪事實：
    陳麗雪前因施用毒品案件，經觀察、勒戒後，認無繼續施用
    毒品傾向，由臺灣彰化地方法院檢察署檢察官於民國94年3
    月16日以94年度毒偵緝字第36號、第37號、94年度毒偵字第
    1263號為不起訴處分。復因施用毒品、詐欺案件，經本院各
    判處有期徒刑8 月、6 月確定，嗣經減刑，並定應執行有期
    徒刑6 月確定，於96年8 月9 日縮刑假釋出監。再因毒品案
    件，經臺灣雲林地方法院檢察署檢察官於99年10月18日以99
    年度毒偵字第923 號為緩起訴處分，並命其前往國立臺灣大
    學醫學院附設醫院雲林分院，接受毒品病患戒癮治療。詎陳
    麗雪仍不知悔改，先基於施用第二級毒品甲基安非他命之犯
    意，先於100 年1 月25日晚間23至24時許，將甲基安非他命
    置入玻璃球燒烤吸食煙霧方式，施用甲基安非他命1 次。另
    基於施用第一級毒品海洛因之犯意，於100 年1 月26日早上
    7 、8 時將毒品海洛因摻水置入針筒注射身體方式施用第一
    級毒品海洛因1 次。嗣於100 年1 月27日17時15分許，因其
    係受保護管束人為本署觀護人室採尿送驗，結果呈毒品可待
    因、嗎啡及安非他命、甲基安非他命之陽性反應始悉上情。
二、認定犯罪事實所憑之證據及理由
(一)、本案被告陳麗雪所犯之罪，係死刑、無期徒刑、最輕本刑為
    3 年以上有期徒刑以外之罪，其於準備程序就前揭被訴事實
    為有罪之陳述，經受命法官告知簡式審判程序之旨，並聽取
    其與公訴人之意見後，本院合議庭裁定，依刑事訴訟法第27
    3 條之1 規定，由受命法官獨任進行簡式審判程序，是本案
    之證據調查，依刑事訴訟法第273 條之2 規定，不受同法第
    159 條第1 項、第161 條之2 、第161 條之3 、第163 條之
    1 及第164 條至第170 條規定之限制，合先敘明。
(二)、被告對上開犯罪事實，業於本院審理坦承不諱，並有臺灣雲
    林地方法院檢察署受保護管束人（被告）尿液檢體監管紀錄
    表1 紙、臺灣檢驗科技股份有限公司濫用藥物尿液檢驗報告
    1 紙、刑案資料查註紀錄表、全國施用毒品案件紀錄表及矯
    正簡表在卷可稽。是以被告任意性之自白與事實相合，應可
    採信。本案事證明確，被告犯行洵堪認定，應依法論科。
三、論罪科刑之理由
(一)、按海洛因及甲基安非他命，分別係毒品危害防制條例第2 條
    第2 項第1 款、第2 款規定之第一級與第二級毒品。是核被
    告所為施用海洛因部分，係犯毒品危害防制條例第10條第1
    項之施用第一級毒品罪；施用甲基安非他命部分，係犯同條
    例第10條第2 項之施用第二級毒品罪。被告非法持有第一級
    、第二級毒品之低度行為，已分別為其施用之高度行為所吸
    收，均不另論罪。被告所犯施用第一級毒品罪與施用第二級
    毒品罪，犯意各別，罪名互異，應分論併罰。被告既於前案
    執行完畢後5 年內再犯本案2 件犯行，應均有累犯之適用，
    自皆應依法加重其刑。
(二)、爰審酌被告犯後坦承犯行，能勇於承認錯誤，犯後態度尚佳
    ，然被告自94年間開始受毒品之誘惑，期間歷經戒治、徒刑
    理當已戒除毒癮，能重新振作回歸正常生活，孰料被告於99
    年5 月間再重蹈施用毒品之覆轍，惟被告該次施用毒品犯行
    ，仍獲臺灣雲林地方法院檢察署檢察官予以緩起訴處分之寬
    典，並命被告前去醫療院所為毒癮戒治治療，被告更應把握
    此一難得契機，在醫療體系幫助下，漸次脫離毒品控制，被
    告卻罔顧司法機關之苦心，只在遇有壓力、挫折下，就尋求
    毒品之慰藉，充其量是放任自己沈淪毒品之藉口罷矣，如斯
    行徑，委不足取。而被告自承因施用毒品，失去原生家庭親
    人之諒解，想見被告之家人在見被告每每因毒品發作而不能
    自己、無法振作，心中悲痛莫名，方會最終做出和被告疏遠
    之決定，至此境地，何以被告還未生警惕，不能下定戒除毒
    癮之決心，於此，本院需對被告量處一定期間刑期，幫助被
    告能遠離毒品之危害、誘惑。佐以被告自承其丈夫現於監獄
    服刑，被告是家中唯一經濟來源，經營花店，1 個月有5 、
    6 萬之收入，且育有1 子、1 女，年紀尚幼，其婆婆又身染
    重病，可以預見在被告入間服刑後，家中生活會陷入一定困
    難，但比起被告被毒品所束縛，如不及時回頭，只會越陷越
    深而難以自拔，甚至影響家中2 名無辜稚子，被告當庭亦表
    示不願意子女沾染此惡習，寧可藉此一機會矯正，才是長久
    之計，否則如何為稚子之榜樣，如何告誡子女不應走上錯誤
    道路，復參以施用毒品本質上係殘害自身健康行為，且被告
    是以工作所得換取施用毒品，手段上難與一般藉由竊盜、搶
    劫之施用毒品之徒相比擬，故本院認為無須嚴懲，已足夠讓
    被告深切反省及其他一切情狀，量處如主文所示之刑。
四、應適用之法律
(一)、刑事訴訟法第273 條之1 第1 項、第299 條第1 項前段。
(二)、毒品危害防制條例第10條第1 項、第2項。
(三)、刑法第11條前段、第47條第1 項、第51條第5款。
本案經檢察官朱啟仁到庭執行職務。
中    華    民    國  100     年    5     月    20    日
                  刑事第一庭  法  官  王子榮
以上正本證明與原本無異。
如不服本判決應於收受送達後10日內向本院提出上訴書狀，並應
敘述具體理由；其未敘述上訴理由者，應於上訴期間屆滿後20日
內向本院補提理由書（均須按他造當事人之人數附繕本）「切勿
逕送上級法院」。
                              書記官  陳俊偉
中    華    民    國   100    年    5     月    20    日
附錄本案論罪科刑法條：
毒品危害防制條例第10條
施用第一級毒品者，處 6 月以上 5 年以下有期徒刑。
施用第二級毒品者，處 3 年以下有期徒刑。